【裁判字號】    97,易,645
【裁判日期】    980219
【裁判案由】    竊盜
【裁判全文】
臺灣屏東地方法院刑事判決               97年度易字第645號
公  訴  人  臺灣屏東地方法院檢察署檢察官
被      告  丙○○
                    現於屏東看守所附設勒戒所
上列被告因竊盜案件，經檢察官提起公訴（97年度偵字第2875號
），嗣因被告就被訴犯罪事實為有罪之陳述，並聽取當事人之意
見後，改行簡式審判程序並判決如下：
    主  文
丙○○犯結夥三人攜帶兇器竊盜罪，處有期徒刑柒月。扣案之小
鋤頭壹支及鋸子貳支，均沒收。
    事  實  及  理  由
一、依刑事訴訟法第310 條之2 之規定，簡式審判程序有罪判決
    書之製作，準用同法第454 條規定。依刑事訴訟法第454 條
    第2 項規定，如認定犯罪事實及證據，與起訴書記載相同者
    ，得引用之。
二、本件犯罪事實及證據，除應更正或補充如下外，均引用檢察
    官起訴書之記載：
  (一)犯罪事實應更正為「緣乙○○（由本院另行審結）知悉位於
    屏東縣長治鄉○○路91巷37號台糖公司東海豐養殖畜場內種
    植有七里香樹，因與友人葉秋陽擬種植七里香樹，竟基於幫
    助丙○○竊盜之犯意，另丙○○與丁○○、甲○○二人（丁○○與甲○○二人業經本院以97年度易字第296 號判決確定
    ）共同意圖為自己不法所有之竊盜犯意，由丁○○於97年2
    月29日凌晨0 時15分許，駕駛所竊得之車牌號碼為WI- 0385
    號自小貨車乙輛（蔡秋和竊盜自小貨車部分亦經上開案件判
    決確定），搭載甲○○、葉秋陽與乙○○等三人，前往台糖
    公司東海豐養殖畜場，由丁○○在車上等待、乙○○持手電
    筒1 支指引丙○○、甲○○二人至七里香樹所生地點後即先
    行離開，葉秋陽即以其所有客觀上足以危害人之生命身體可
    供兇器使用之小鋤頭1 支、鋸子2 支及非其所有之十字鏟、
    柴刀各1 支挖取七里香樹，而甲○○則負責修剪及搬運之方
    式，竊取該公司所有七里香1 株（價值新臺幣〔下同〕
    50,000
     元） ，得手後復由丁○○駕駛上開自小貨車搭載甲○○、
    葉秋陽等二人及上開犯罪工具暨竊得之七里香1 株離去。嗣
    於97年2 月29日凌晨2 時，丁○○因駕駛上開贓車，行跡可
    疑，為警盤查時並衝撞為警偵防車，仍為警查獲上情，並扣
    得手電筒、十字鏟、小鋤頭、柴刀各1 支及鋸子2 支。」。
  (二)論罪科刑：
    扣案之十字鏟、小鋤頭、柴刀各1 支及鋸子2 支，均為金
      屬製品，質地堅硬，此有照片1 份在卷可稽，是該物品衡
      情於客觀上具有危險性，以之攻擊於人，均足以為殺害或
      傷害人之生命、身體之器械，堪認為兇器。
    核被告丙○○所為係犯刑法第321 條第1 項第3 、4 款之
      結夥三人、攜帶兇器竊盜罪。又被告葉秋陽與丁○○、甲○○就本件犯行，有犯意聯絡及行為分擔，應依同法第28
      條之規定論以共同正犯。
    按關於正犯、從犯之區別，係以其主觀之犯意及客觀之犯
      行為標準，凡以自己犯罪之意思而參與犯罪，無論其所參
      與者是否犯罪構成要件之行為，皆為正犯，其以幫助他人
      犯罪之意思而參與犯罪，其所參與者，苟係犯罪構成要件
      之行為，亦為正犯，必以幫助他人犯罪之意思而參與犯罪
      ，其所參與者又為犯罪構成要件以外之行為，始為從犯。
      本件乙○○僅指引被告丙○○等人至七里香樹所生之地點
      即先行離去乙節，業據被告丙○○、甲○○於本院審理時
      陳述明確，雖乙○○有於同案被告丙○○行竊行為實施中
      予以助力，然乙○○所從事者並非竊盜構成要件以內之行
      為，且本件並查無事證足認乙○○有分得任何丙○○竊盜
      所得之財物，足見乙○○僅有幫助竊盜之犯意，而無與乙○○共同犯罪之意思，應僅論以幫助犯，檢察官認乙○○
      亦為共同正犯，即有未洽。
    爰審酌被告丙○○現年55歲，國小畢業，有警卷調查筆錄
      受詢人資料欄可稽，其智識程度非高，不思以正途謀生，
      猶因不勞而獲之心態，竊取他人之物，侵害他人財產權，
      惟被告竊盜手段尚屬輕微，犯後均始終坦承犯行，態度良
      好等一切情狀，量處如主文所示之刑，以示懲戒。末查，
      扣案之小鋤頭1 支及鋸子2 支，為被告丙○○所有，業據
      被告丙○○於本院審理時陳述明確，爰依刑法第38條第1
      項第2 款規定，諭知沒收。至扣案手電筒、十字鏟、柴刀
      各1 支，並非被告丙○○所有，亦據其於本院審理時陳述
      明確，爰不另為沒收之諭知。
三、據上論斷，應依刑事訴訟法第299 條第1 項前段、第284 條
    之1 、第273 條之1 、第310 條之2 、第454 條第2 項，刑
    法第28條、第321 條第1 項第3 、4 款、第38條第1 項第2
    款，判決如主文。
中    華    民    國    98    年    2     月    19    日
                  刑事第一庭    法  官  曾吉雄
以上正本證明與原本無異。
如不服本判決應於收受判決後10日內向本院提出上訴書狀，並
應敘述具體理由；其未敘述上訴理由者，應於上訴期間屆滿後
20日內向本院補提理由書（均須按他造當事人之人數附繕本）
「切勿逕送上級法院」。
中    華    民    國    98    年    2     月    19    日
                                書記官  卓春成
附錄本案論罪科刑法條全文
中華民國刑法第320條第1項
意圖為自己或第三人不法之所有，而竊取他人之動產者，為竊盜
罪，處5 年以下有期徒刑、拘役或5 百元以下罰金。
中華民國刑法第321條第1項第3款、第4款
犯竊盜罪而有左列情形之一者，處六月以上、五年以下有期徒刑
：
三、攜帶兇器而犯之者。
四、結夥三人以上而犯之者。


司法院資訊處製作；財團法人民間司法改革基金會備份。
